# 外商投资企业外方投入的设备和无形资产价值是否需有关部门确认？

提问人：chbs 时间：2011-05-12 17:06:58
外商投资企业外方投入的设备和无形资产价值是否需有关部门确认？以前好像外方投入的设备价值需商检局确认。

回答人：chenyiwei
这也涉及到《公司法》和外商投资企业相关法律之间的关系问题。根据工商外企字[2006]81号文件规定：“中外合资的有限责任公司的股东以《中外合资经营企业法》规定的实物（含设备）、工业产权等非货币财产（土地使用权除外）出资的，其价格可以由合营各方评议商定。”但目前从法律层面，商检制度并未取消。

回答人：chenyiwei
回复 清娆 的帖子
《进出口商品检验法》第十六条：
第十六条 法定检验的进口商品的收货人应当持合同、发票、装箱单、提单等必要的凭证和相关批准文件，向海关报关地的出入境检验检疫机构报检；海关放行后 20 日内，收货人应当依照本条例第十八条的规定，向出入境检验检疫机构申请检验。法定检验的进口商品未经检验的，不准销售，不准使用。 进口实行验证管理的商品，收货人应当向海关报关地的出入境检验检疫机构申请验证。
出入境检验检疫机构按照国家质检总局的规定实施验证。